# 实收资本能按照注册认缴金额确认其他应收款么

提问人：默苍离 时间：2018-05-08 11:53:08
满足特定条件，应该是可以的，坐等权威回答！

回答人：chenyiwei
不存在“满足特定条件，应该是可以的”的情况，只能按照实际收到股东缴入的符合《公司法》规定的出资额确认实收资本。